臺灣雲林地方法院刑事判決　　　　　　　　　　　　　九十三年度交易字第七六號
　　公　訴　人　臺灣雲林地方法院檢察署檢察官
　　被　　　告　乙○○
右列被告因過失致死等案件，經檢察官提起公訴（九十三年度偵字第二二００號），
由本院合議庭裁定進行簡式審判程序，本院判決如左：
    主    文
乙○○服用酒類，不能安全駕駛動力交通工具而駕駛，處有期徒刑貳月；又因過失致
人於死，處有期徒刑壹年肆月。應執行有期徒刑壹年伍月。緩刑年。
    事實及理由
一、犯罪構成要件之事實：
    乙○○於民國九十三年五月十六日凌晨零時三十分許，在雲林縣褒忠鄉「包二奶
    ＫＴＶ」與謝佳達、許庭肇、施伯岳、施伯丞等人共同飲用酒料，乙○○並獨自
    飲用半瓶高梁酒後，明知酒後其控制力及注意力已達無法安全駕駛動力交通工具
    之程度，仍於飲酒後當日凌晨三時十六分許，駕駛車牌號碼七Ｃ─五九八０號自
    用小客車，搭載謝佳達、許庭肇、施伯岳、施伯丞等人，由「包二奶ＫＴＶ」沿
    台十九線欲往虎尾鎮方向行駛，於行經台十九線與一五八號公路之有燈光號誌交
    叉路口時，乙○○原應注意行車速度應依標誌或標線之規定，及汽車行駛至交岔
    路口，應遵守燈光號誌，以及注意車前狀況，並隨時採取必要之安全措施，且應
    注意飲酒後吐氣所含酒精成份超過每公升０．二五毫克以上者，不得駕車，而依
    當時為夜間有照明、天候為晴，路面乾燥無缺陷、無障礙物等情況，並無不能注
    意之情事，乙○○竟疏未注意及此，而於速限七十公里處貿然以時速約一百多公
    里之速度，由北往南闖紅燈通過上開交叉路口。適有黃國泰駕駛車牌號碼三三０
    一─ＧＴ號自用小客車，車內搭載其母親黃吳菜甲及外甥高振益，由東往西方向
    ，沿雲一五八號公路行駛，亦途經一五八號公路與台十九線交叉路口處，導致乙
    ○○所駕駛之上開自小客車正面朝黃國泰所駕駛自用小客車之右側車身攔腰撞上
    ，造成黃國泰、黃吳菜甲、高振益當場死亡。嗣為警測得乙○○之呼氣酒精濃度
    達每公升０‧五０毫克。
二、認定犯罪事實所憑之證據及理由：
  (一)關於服用酒類，不能安全駕駛動力交通工具而駕駛部分：
    1.被告自白。
    2.被害人丙○○、丁○○之指訴（見相卷第三五頁至第三六頁、第四八頁至第四
      九頁）。
    3.證人謝佳達、許庭肇、施伯岳、施伯丞之警、偵訊筆錄（見相卷第三０頁至第
      三四頁、第四九頁至第五三頁）。
    4.酒精測定紀錄表一紙：證明被告於九十三年五月十六日凌晨四時十七分為警測
      得呼氣酒精濃度為每公升零點五０毫克（見相卷第三七頁）。
    5.按一般以血中酒精濃度約為呼氣酒精濃度之二千一百倍換算，因人體之代謝作
      用，血液中酒精濃度每小時下降約一０至一九ＭＧ／ＤＬ，有法醫研究所法醫
      所九十清字第０一五０號函可參。是警員於九十三年五月十六日凌晨四時十七
      分許，對被告為酒精濃度測試，測得之呼氣酒精濃度０．五０ＭＧ／Ｌ，換算
      為血液酒精濃度為一０五ＭＧ／ＤＬ。而被告酒後駕車之時間係九十三年五月
      十六日凌晨三時十六分許，距離警員對被告為酒精測試約一小時，據此回溯推
      算被告駕駛時之血液酒精濃度應為一一五至一二四ＭＧ／ＤＬ，平均值為一一
      九．五ＭＧ／ＤＬ，換算成呼氣酒精濃度為０．五五至０．五九ＭＧ／Ｌ，平
      均值為０．五七ＭＧ／Ｌ。又呼氣中酒精濃度達每公升０．五五毫克或血液中
      酒精濃度在０．一一％（即一一０ＭＧ／ＤＬ）以上者，參考德國、美國之標
      準，肇事率為一般正常人之十倍，認為已達「不能安全駕駛」動力交通工具之
      程度，此有法務部於八十八年五月十日召開之「研商訂定刑法第一百八十五條
      之三服用毒品、麻醉藥品、酒類或其他相類之物，不能安全駕駛交通工具之認
      定標準」會議結論可參。
    6.綜上，被告此部分自白核與事實相符，應可採信。又依據前開說明，足認被告
      於右揭時間、地點駕車時，已達不能安全駕駛動力交通工具之程度，是被告此
      部分之犯行，應可認定。
  (二)過失致死部分：
    1.被告自白。
    2.被害人丙○○、丁○○之指訴（見相卷第三五頁至第三六頁、第四八頁至第四
      九頁）。
    3.證人謝佳達、許庭肇、施伯岳、施伯丞之警、偵訊筆錄（見相卷第三０頁至第
      三四頁、第四九頁至第五三頁）。
    4.酒精測定紀錄表一紙（見相卷第三七頁）。
    5.道路交通事故調查報告表(一)(二)及現場圖各一份（見相卷第二四頁至第二七頁）
      。
    6.系爭路口監視器錄影翻拍畫面二紙（見相卷第二二頁至第二三頁）。
    7.現場照片三十四張（見相卷第五頁至第二一頁）。
    8.相驗屍體證明書、勘驗筆錄、驗斷書各一份（見相卷第四九頁、第六一頁、第
      六五頁至第八一頁）。
    9.雲林縣警察局舉發違反道路交通管理事件通知單二紙（見相卷第四四頁至第四
      五頁）。
    10.依據前開證據，已足認被告就本件車禍之發生，顯有過失甚明。且黃國泰、黃
      吳菜甲、高振益確實因為本件車禍死亡，是被告之過失行為與黃國泰、黃吳菜
      甲、高振益之死亡間，顯有相當因果關係。又依上開補強證據已足資證明被告
      所為自白之真實性，是被告前開自白，應屬真實而堪採信。本件事證明確，被
      告過失致死之犯行，亦可認定。
三、論罪科刑之理由：
  (一)被告乙○○所為，係犯刑法第一百八十五條之三服用酒類不能安全駕駛動力交通
    工具而駕駛罪及同法第二百七十六條第一項之過失致死罪。
  (二)被告一過失行為，致黃國泰、黃吳菜甲、高振益死亡，為同種想像競合犯，應依
    刑法第五十五條規定，從一重之過失致死罪處斷。
  (三)又被告所犯前開二罪，犯意各別，罪名互殊，應予分論併罰。
  (四)被告於酒後呼氣酒精濃度之平均值為每公升零點五七毫克之情形下，駕車肇事致
    黃國泰、黃吳菜甲、高振益死亡，應依道路交通管理處罰條例第八十六條第一項
    規定加重其刑。
  (五)爰審酌被告於飲酒後呼氣酒精濃度之平均值達每公升零點五七毫克之情形下，仍
    不顧行車安全，駕車行駛於馬路上，既漠視自身及乘客安危，更枉顧公眾行之安
    全。又本件車禍之發生，是因為被告闖紅燈，且在速限七十公里處，竟以高達一
    百多公里之速度超速行駛所致，其過失程度相當重。另被告目前擔任廚師，有正
    當工作，業據被告供承在卷，並與死者家屬達成民事和解，有臺北縣三重市調解
    委員調解書三份在卷可參，及被告犯後坦承犯行，態度良好等一切情狀，分別量
    處如主文所示之刑，並定其應執行刑。
  (六)再者，被告前未曾受有期徒刑以上刑之宣告，其偶罹刑典，事後已坦承犯行，深
    具悔意，經此刑之宣告後，應知警惕而無再犯之虞，併予宣告緩刑三年，以啟自
    新。
四、適用的法律：
  (一)刑事訴訟法第二百七十三條之一第一項、第二百九十九條第一項前段。
  (二)道路交通管理處罰條例第八十六條第一項。
  (三)刑法第一百八十五條之三、第二百七十六條第一項、第五十五條、第五十一條第
    五款、第七十四條第一款。
  (四)罰金罰鍰提高標準條例第一條前段。
本案經檢察官甲○○到庭執行職務。
中      華      民      國      九十三    年      七    月    三十      日
                                        臺灣雲林地方法院刑事第五庭
                                              法  官  許  佩  如
右正本證明與原本無異。
如不服本判決，應於判決送達後十日內向本院提出上訴狀。（須附繕本）
                                              書記官  張  菀  純
中      華      民      國      九十三    年      七    月    三十      日
附錄本案論罪科刑法條全文：
刑法第一百八十五條之三：
  服用毒品、麻醉藥品、酒類或其他相類之物，不能安全駕駛動力交通工具而駕駛者
  ，處一年以下有期徒刑、拘役或三萬元以下罰金。
刑法第二百七十六條：
  因過失致人於死者，處二年以下有期徒刑、拘役或二千元以下罰金。
  從事業務之人，因業務上之過失犯前項之罪者，處五年以下有期徒刑或拘役，得併
  科三千元以下罰金。
